【裁判字號】    97,交易,108
【裁判日期】    970729
【裁判案由】    過失傷害
【裁判全文】
臺灣嘉義地方法院刑事判決      九十七年度交易字第一○八號
公  訴  人  臺灣嘉義地方法院檢察署檢察官
被      告  甲○○
                    生）
                    號
上列被告因過失傷害案件，經檢察官提起公訴（九十七年度偵字
第二九○四號），因被告於本院準備程序中就被訴事實為有罪之
陳述，經本院合議庭裁定由受命法官獨任以簡式審判程序審理判
決如下：
    主  文
甲○○犯過失傷害罪，處拘役陸拾日，如易科罰金，以新臺幣壹
仟元折算壹日。
    事  實
一、吳旻俊明知其小客車之駕駛執照業於民國九十五年間經註銷
    ，迄未領取得駕駛小客車之駕駛執照，仍於九十六年九月二
    十五日晚間八時五十八分許，酒後無照駕駛車牌號碼Ｒ二－
    九五五三號自用小客車（所涉公共危險罪部分，業經本院以
    九十六年度朴交簡字第三二六號判決有罪確定），沿速限為
    時速五十公里之嘉義縣嘉一六八線公路由東往西方向行駛，
    途經東石鄉港墘村六十之十一號前時，本應注意無適當之駕
    駛執照、飲用酒類或其他類似物後其吐氣所含酒精濃度超過
    每公升○‧二五毫克以上均不得駕車，且應依照規定之速限
    行車，並應注意車前狀況以隨時採取必要之安全措施，以防
    止危險之發生，而依當時天候晴、夜間有照明、路面乾燥、
    無缺陷、無障礙物、視距良好之情形下，並無不能注意之情
    事，詎竟疏未注意及此，非但以時速約九十公里之速度超速
    行駛，且全然未發覺前方快車道上擺設有施工標誌，遂撞上
    施工圓錐等物，再衝撞路旁消防栓，造成車輛打滑前行輾壓
    路旁行人乙○○之左腳，致乙○○受有左足壓砸傷之傷害，
    而吳旻俊並於同日晚間九時八分許，為警當場測得其吐氣所
    含酒精濃度為每公升○．九一毫克，已超過每公升○‧二五
    毫克以上。
二、案經乙○○訴由嘉義縣警察局朴子分局報告臺灣嘉義地方法
    院檢察署檢察官偵查起訴。
    理  由
一、本件係經被告甲○○於本院準備程序中就被訴事實為有罪之
    陳述，經本院合議庭裁定由受命法官獨任以簡式審判程序加
    以審理，則依據刑事訴訟法第二百七十三條之二、同法第一
    百五十九條第二項之規定，不適用傳聞法則有關限制證據能
    力之相關規定，合先敘明。
二、上開犯罪事實，業據被告於警詢、偵查及本院審理中均坦承
    不諱，核與證人高永新、柯兆榮、高永照及告訴人乙○○證
    述情節相符，此外，並有現場及車損照片二十六張、道路交
    通事故現場圖、道路交通事故調查報告表、診斷證明書各一
    份（嘉義縣警察局朴子分局嘉朴警偵字第○九七○○二四八
    九八號卷第二五頁至第四二頁）、本院九十六年度朴交簡字
    第三二六號刑事判決書一份（見臺灣嘉義地方法院檢察署九
    十七年度偵字第二九○四號卷第十頁至第十二頁）、證號查
    詢汽車駕駛人資料表一紙（見本院卷第十頁）等附卷可稽。
    又按汽車駕駛執照為駕駛汽車之許可憑證，由駕駛人向公路
    監理機關申請登記，考驗及格後發給之。汽車駕駛人經考驗
    及格，未領取駕駛執照前，不得駕駛汽車。行車速度，依速
    限標誌或標線之規定；汽車行駛時，駕駛人應注意車前狀況
    ，並隨時採取必要之安全措施；飲用酒類或其他類似物後其
    吐氣所含酒精濃度超過每公升○‧二五毫克以上不得駕車。
    道路交通安全規則第五十條第一項第九十三條、第九十四條
    第三項、第一百十四條第二款分別訂有明文，被告駕車自應
    注意上述道路交通安全規定，又依前開道路交通事故調查報
    告表所載及現場照片所示，當時天候晴、夜間有照明、路面
    乾燥無缺陷、無障礙物、視距良好等客觀情形觀之，並無不
    能注意之情事，其竟疏於注意及此，以致肇事，致告訴人受
    傷，其有過失甚為顯然。且告訴人所受前開傷勢，與被告上
    開過失行為間，並有相當因果關係甚明。是被告上開任意性
    自白與事實相符，堪予採信。本件事證明確，被告犯行堪以
    認定。
三、核被告所為，係犯刑法第二百八十四條第一項前段之過失傷
    害罪。又按汽車駕駛人，無駕駛執照駕車、酒醉駕車，因而
    致人受傷或死亡，依法應負刑事責任者，加重其刑至二分之
    一，道路交通管理處罰條例第八十六條第一項定有明文。查
    被告無得駕駛小客車之駕駛執照，且酒後吐氣所含酒精濃度
    已超過每公升○‧二五毫克以上，仍駕駛小客車並因而致告
    訴人受傷，依法應負刑事責任，應依道路交通管理處罰條例
    第八十六條第一項規定加重其刑。爰審酌被告犯罪造成告訴
    人所受傷勢、對於本件車禍之過失程度、未與告訴人達成民
    事和解賠償告訴人所受損害、犯罪後坦承犯行之態度等一切
    情狀，量處如主文所示之刑，併諭知易科罰金之折算標準。
四、據上論斷，應依刑事訴訟法第二百七十三條之一第一項、第
    二百九十九條第一項前段，道路交通管理處罰條例第八十六
    條第一項，刑法第二百八十四條第一項前段、第四十一條第
    一項前段，刑法施行法第一條之一第一項、第二項前段，判
    決如主文。
本案經檢察官徐鈺婷到庭執行職務。
中    華    民    國  九十七  年    七    月  二十九  日
                  交通法庭    法  官  吳育霖
上列正本證明與原本無異。
如不服本判決，應於判決送達後十日內向本院提出上訴狀，上訴
書狀依法應敘述具體理由，如未敘述具體理由者，應於上訴期間
屆滿後二十日內補提理由書於本院（均應附繕本）。告訴人或被
害人如對於本判決不服者，應具備理由請求檢察官上訴，其上訴
期間之計算係以檢察官收受判決正本之日期為準。
中    華    民    國  九十七  年    七    月  二十九  日
                              書記官  林美芳
附錄論罪科刑法條：
中華民國刑法第二百八十四條（過失傷害罪）
因過失傷害人者，處六月以下有期徒刑、拘役或五百元以下罰金
，致重傷者，處一年以下有期徒刑、拘役或五百元以下罰金。
從事業務之人，因業務上之過失傷害人者，處一年以下有期徒刑
、拘役或一千元以下罰金，致重傷者，處三年以下有期徒刑、拘
役或二千元以下罰金。


司法院資訊處製作；財團法人民間司法改革基金會備份。
